臺灣新北地方法院刑事判決
110年度訴字第1205號
公  訴  人  臺灣新北地方檢察署檢察官
被      告  王文翰



選任辯護人  陳履洋律師
            劉志忠律師
上列被告因違反毒品危害防制條例案件，經檢察官提起公訴（11
0年度偵字第35173、35699號），本院判決如下：
    主  文
王文翰犯如附表三編號1「罪名及宣告刑」欄所示之罪，共拾罪
，各處如附表三編號1「罪名及宣告刑」欄所示之刑，應執行有
期徒刑捌月；又犯如附表三編號2至4「罪名及宣告刑」欄所示之
罪，共參罪，各處如附表三編號2至4「罪名及宣告刑」欄所示之
刑，應執行有期徒刑伍年捌月。
未扣案之犯罪所得共新臺幣壹仟伍佰伍拾元沒收，於全部或一部
不能沒收或不宜執行沒收時，追徵其價額；扣案如附表二編號1
至4備註欄所示之物均沒收銷燬之；扣案如附表二編號5至9所示
之物均沒收。
    事  實
一、王文翰（暱稱王翰）明知甲基安非他命係毒品危害防制條例
    列管之第二級毒品，亦屬藥事法所列管之禁藥，非經許可不
    得販賣、轉讓，竟分別為下列犯行：
  ㈠王文翰基於轉讓禁藥甲基安非他命之犯意，於附表一編號1所
    示時間、地點，無償轉讓甲基安非他命與成年人徐瑞宏，共
    10次。
  ㈡王文翰意圖營利，基於販賣第二級毒品甲基安非他命之犯意
    ，以其所有如附表二編號9所示行動電話1支，透過通訊軟體
    LINE傳送訊息予成年人王韋智、劉航均、黃瑋倫以聯繫販賣
    毒品事宜，而於附表一編號2至4所示時間、地點，販賣甲基
    安非他命與王韋智、劉航均、黃瑋倫（王韋智等3人涉嫌施
    用第二級毒品部分均由檢察官另案偵辦）。
    嗣警方持搜索票於民國110年9月15日8時4分許，至新北市○○
    區○○街00巷0弄00號3樓王文翰之住處執行搜索而查知上情，
    並扣得如附表二所示之物。
二、案經臺北市政府警察局萬華分局報請臺灣新北地方檢察署檢
    察官偵查起訴。
    理  由
一、證據能力部分：
  ㈠按被告以外之人於審判外之言詞或書面陳述，除法律有規定
    者外，不得作為證據，刑事訴訟法第159條第1項固有明文。
    惟被告以外之人於審判外之陳述，經當事人於審判程序同意
    作為證據，法院審酌該言詞陳述或書面陳述作成時之情況，
    認為適當者，亦得為證據；當事人、代理人或辯護人於法院
    調查證據時，知有上開刑事訴訟法第159條第1項不得為證據
    之情形，而未於言詞辯論終結前聲明異議者，視為有前項之
    同意，刑事訴訟法第159條之5亦有明文。查本判決下列引用
    被告以外之人於審判外之陳述，雖屬傳聞證據，惟因檢察官
    、被告及辯護人於本院審理時均陳明「同意均有證據能力」
    （見本院卷第161-164頁），迄言詞辯論終結時，亦均未聲
    明異議，本院審酌各該傳聞證據作成之情況，均無非法取證
    或證明力明顯偏低之瑕疵，以之作為證據，應屬適當，依前
    揭規定，認均有證據能力。
  ㈡次按刑事訴訟法第159條至第159條之5有關傳聞法則之規定，
    乃對於被告以外之人於審判外之言詞或書面陳述之供述證據
    所為之規範；至非供述證據之書證、物證則無傳聞法則規定
    之適用，如該非供述證據非出於違法取得，並已依法踐行調
    查程序，即不能謂其無證據能力。查下列非供述證據，並無
    證據證明有出於違法取得之情形，且檢察官、被告及辯護人
    於本院審理時均同意作為證據（見本院卷第161-164頁），
    復經本院依法踐行調查程序，自均有證據能力。
二、認定犯罪事實所憑之證據及理由：
  ㈠上揭事實，業據被告於警詢、檢察官偵訊、本院準備程序及
    審判程序均自白不諱（見110年度偵字第35173號卷〔下稱偵
    卷〕第6-11頁反面、第96頁、本院卷第34、100-104、164-16
    8頁），並有下列補強證據可資佐證：
　　1.證人徐瑞宏於警詢及偵查中之證言（見偵卷第44-47頁反
      面、第119-120頁）。又徐瑞宏於110年9月15日為警所採
      集之尿液檢體，經鑑定結果確呈甲基安非他命陽性反應，
      亦有臺北市政府警察局偵辦毒品案件尿液檢體委驗單（檢
      體編號：155767）、台灣尖端先進生技醫藥股份有限公司
      濫用藥物檢驗報告（報告序號：萬華-22）影本各1份附卷
      可憑（見偵卷第125-126頁）。 
　　2.證人王韋智於警詢及偵查中之證言（見偵卷第15-19頁反
      面、第168-170頁）。又王韋智於110年9月15日為警所採
      集之尿液檢體，經鑑定結果確呈甲基安非他命陽性反應，
      亦有臺北市政府警察局偵辦毒品案件尿液檢體委驗單（檢
      體編號：155766）、台灣尖端先進生技醫藥股份有限公司
      濫用藥物檢驗報告（報告序號：萬華-21）影本各1份附卷
      可憑（見偵卷第128-129頁）。 
　　3.證人劉航均於警詢及偵查中之證言（見偵卷第34-39 、11
      7-108頁反面）。又劉航均於110年9月15日為警所採集之
      尿液檢體，經鑑定結果確呈甲基安非他命陽性反應，亦有
      臺北市政府警察局偵辦毒品案件尿液檢體委驗單（檢體編
      號：155764）、台灣尖端先進生技醫藥股份有限公司濫用
      藥物檢驗報告（報告序號：萬華-19）影本各1份附卷可憑
      （見偵卷第131-132頁）。 
　　4.證人黃瑋倫於警詢及偵查中之證言（見偵卷第24-28頁、
      第118頁反面-第119頁）。又黃瑋倫於110年9月15日為警
      所採集之尿液檢體，經鑑定結果確呈甲基安非他命陽性反
      應，亦有臺北市政府警察局偵辦毒品案件尿液檢體委驗單
      （檢體編號：155763）、台灣尖端先進生技醫藥股份有限
      公司濫用藥物檢驗報告（報告序號：萬華-18）影本各1份
      附卷可憑（見偵卷第134-135頁）。 
　　5.被告與王韋智、劉航均、黃瑋倫等人使用通訊軟體聯繫之
      手機畫面翻拍照片（見偵卷第52-73頁）。　
　　6.本院110年度聲搜字第1285號搜索票、臺北市政府警察局
      搜索扣押筆錄及扣押物品目錄表、查獲現場及扣案物品照
      片（見偵卷第74-87頁）。
　  7.如附表二編號1所示甲基安非他命18包（含包裝袋18個）
      ，其中白色透明結晶共17袋，淨重共15.758公克，鑑定時
      取樣0.0225公克用罄，驗餘淨重共15.7355公克，另白色
      粉末1包，淨重0.526公克，鑑定時取樣0.0085公克用罄，
      驗餘淨重0.5175公克，均檢出甲基安非他命成分；如附表
      二編號2所示注射針筒17支，其中內含白色粉末之注射針
      筒共16支，淨重共2.026公克，鑑定時取樣0.003公克用罄
      ，驗餘淨重共2.023公克，另內含淡黃色透明液體之注射
      針筒1支，淨重0.213公克，鑑定時取樣0.0263公克用罄，
      驗餘淨重0.1867公克，均檢出甲基安非他命成分；如附表
      二編號3所示已使用過之注射針筒72支，取樣1支經乙醇沖
      洗，檢出甲基安非他命成分；如附表二編號4所示已使過
      過之吸食器7組及玻璃球3顆，經取樣1個經乙醇沖洗，檢
      出甲基安非他命成分；以上有交通部民用航空醫務中心11
      0年10月15日航藥鑑字第0000000號及第0000000Q號毒品鑑
      定書各1份附卷可稽（見本院卷第51-54頁）。
  ㈡按毒品危害防制條例第4條規定之販賣毒品罪，係以行為人意
    圖營利而為販賣毒品之行為，為其要件。至於其是否因而獲
    利，以及所獲之利益是否為現金，均非所問。是倘於有償讓
    與他人之初，係基於營利之意思，並著手實施，而因故無法
    高於購入原價出售，最後不得不以原價或低於原價讓與他人
    時，仍屬販賣行為。況政府嚴格查緝販賣毒品犯行，且販賣
    毒品係重罪，若無利可圖，衡情一般持有毒品者，當不致輕
    易將持有之毒品交付他人。且販賣毒品乃違法行為，非可公
    然為之，且有其獨特之販售路線及管道，亦無公定之價格，
    復可任意增減其分裝之數量，而每次買賣之價量，亦可能隨
    時依市場貨源之供需情形、交易雙方之關係深淺、資力、對
    行情之認知、可能風險之評估、查緝是否嚴緊，及購買者被
    查獲時供述購買對象之可能性風險評估等諸般事由，而異其
    標準，非可一概而論，是販賣之利得，誠非固定，縱使販賣
    之人從價差或量差中牟利方式互異，其意圖營利之非法販賣
    行為仍屬同一。又販賣利得，除經被告供明，或因帳冊記載
    致價量至臻明確外，確實難以究明。然一般民眾均普遍認知
    毒品價格非低、取得不易，且毒品交易向為政府查禁森嚴，
    一經查獲，並對販毒者施以重罰，衡諸常情，倘非有利可圖
    ，殊無必要甘冒持有毒品遭查獲、重罰之極大風險，無端親
    至交易處所，或於自身住處附近交易毒品，抑或購  入大量
    毒品貯藏，徒招為警偵辦從事毒品販賣之風險。從  而，除
    確有反證足資認定提供他人毒品者所為係基於某種非 圖利
    本意之原委外，通常尚難因無法查悉其買進、賣出之差價，
    而諉無營利之意思，或阻卻販賣犯行之追訴，以免知過坦承
    者難辭重典，飾詞否認者得逞僥倖，反失情理之平。本院審
    酌被告於案發時為智識正常之人，對於毒品販賣為政府檢警
    機關嚴予取締之重罪，知之甚稔，苟無利潤可圖，衡情被告
    應不至於甘冒遭查緝法辦致罹重刑之風險，而與購毒者相約
    見面交付毒品之理，況被告於本院準備及審判程序均不否認
    其有營利之意圖（見本院卷第34、100-104、164-168頁），
    且被告與王韋智、劉航均、黃瑋倫均認識不久，彼此無深厚
    交情，依上開說明，被告如附表一編號2至4所示販賣甲基安
    非他命犯行，其主觀上均有營利之意圖，應堪認定。
  ㈢綜上所述，被告之任意性自白，核與事實相符；本案事證明
    確，被告之犯行均堪認定，應依法論科。
三、論罪科刑之法律適用：
  ㈠按甲基安非他命屬毒品危害防制條例第2條第2項第2款所列之
    第二級毒品，亦屬經中央衛生主管機關明令公告禁止使用之
    毒害藥品，為藥事法第22條第1項第1款所稱之禁藥。行為人
    轉讓甲基安非他命（未達法定應加重其刑之一定數量）予非
    孕婦之成年人，同時該當藥事法第83條第1項轉讓禁藥罪及
    毒品危害防制條例第8條第2項轉讓第二級毒品罪之構成要件
    ，而轉讓禁藥罪之法定刑為「7年以下有期徒刑，得併科500
    0萬元以下罰金」，較轉讓第二級毒品罪之法定刑「6月以上
    5年以下有期徒刑，得併科70萬元以下罰金」為重，故應依
    重法優於輕法原則，擇較重之轉讓禁藥罪論處（最高法院刑
    事大法庭109年度台上大字第1089號裁定意旨參照）。
　㈡核被告如附表一編號1所示行為，均係犯藥事法第83條第1項
    之轉讓禁藥罪（共10罪）。被告轉讓禁藥前，其持有供轉讓
    之甲基安非他命行為，同為實質上一罪之階段行為，高度之
    轉讓行為既已依藥事法加以處罰，依法律適用完整性之法理
    ，其低度之持有本案轉讓甲基安非他命行為，自不能再行割
    裂適用毒品危害防制條例加以處罰，而藥事法對於持有禁藥
    之行為未設有處罰規定，是被告轉讓前持有本案轉讓甲基安
    非他命之低度行為，不另予處罰。
　㈢核被告如附表一編號2至4所示行為，均係犯毒品危害防制條
    例第4條第2項之販賣第二級毒品罪（共3罪）。被告於各次
    販賣毒品前，意圖販賣而持有甲基安非他命之低度行為，為
    各次販賣毒品之高度行為所吸收，均不另論罪。
  ㈣被告如附表一編號1所示轉讓甲基安非他命10次、如附表一編
    號2至4所示販賣甲基安非他命3次，各次犯行之犯意各別、
    行為互殊，應分論併罰。又被告如附表一編號1所示轉讓甲
    基安非他命與徐瑞宏之行為，前後共10次，係於其二人自11
    0年8月初起至同年9月15日8時4分許為警查獲時止之同居期
    間內為之，且證人徐瑞宏證稱其施甲基安非他命之頻率約每
    週一次等情（見偵卷第46頁反面），被告於偵查中亦陳明：
    我禮拜一到禮拜四不會讓徐瑞宏施用，我只會禮拜五、六或
    禮拜日中午之前讓徐瑞宏施用，次數大約10次等情（見偵卷
    第163頁），是被告各次轉讓甲基安非他命與徐瑞宏之時間
    均有所區隔，其各次犯罪行為明顯可分，自應分論併罰。是
    辯護人主張被告如附表一編號1所示轉讓甲基安非他命10次
    與徐瑞宏之行為，以時間之緊密性及行為之非難性，應依接
    續犯評價為一罪乙節，於法不合，委無可採。
  ㈤毒品危害防制條例第17條第2項規定：「犯第4條至第8條之罪
    於偵查及歷次審判中均自白者，減輕其刑。」又行為人轉讓
    同屬禁藥之第二級毒品甲基安非他命（無證據足認達法定應
    加重其刑之一定數量）與成年人（非孕婦），依重法優於輕
    法之原則，擇較重之藥事法第83條第1項轉讓禁藥罪論處，
    如行為人於偵查及歷次審判中均自白，仍應適用毒品危害防
    制條例第17條第2項規定減輕其刑（最高法院109年度台上字
    第4243號判決意旨參照）。查被告於警詢、檢察官偵查、本
    院準備及審判程序均自白如附表一編號1至4所示轉讓禁藥及
    販賣第二級毒品之犯行（見偵卷第6-11頁反面、第96頁、本
    院卷第34、100-104、162-168頁），依上開說明，均應依毒
    品危害防制條例第17條第2項規定減輕其刑。
  ㈥毒品危害防制條例第17條第1項規定：「犯第4條至第8條、第
    10條或第11條之罪，供出毒品來源，因而查獲其他正犯或共
    犯者，減輕或免除其刑。」其立法旨意在於鼓勵被告具體提
    供其毒品上游，擴大追查毒品來源，俾有效斷絕毒品之供給
    ，以杜絕毒品泛濫，祇須被告願意供出毒品來源之上手，因
    而查獲其他正犯或共犯者，即可邀減輕或免除其刑之寬典。
    惟所謂「供出毒品來源，因而查獲」，係指被告翔實供出毒
    品來源之具體事證，因而使有偵查（或調查）犯罪職權之公
    務員知悉而對之發動偵查（或調查），並因而查獲者而言。
    而其中所言「查獲」，除指查獲該其他正犯或共犯外，並兼
    及被告所指其毒品來源其事。是倘該正犯或共犯已因另案被
    查獲，惟其被查獲之案情與被告供出毒品之來源無關，或有
    偵查（或調查）犯罪之公務員尚無確切之證據，足以合理懷
    疑該被查獲之人為被告所供販賣毒品來源之人，即與上開規
    定不符，無其適用之餘地。查被告於警詢時供稱：（你所販
    賣之毒品來源?）我是向綽號BEN之人購買等語（見偵卷第11
    頁反面），嗣於檢察官偵訊時改稱：我的上游叫王豪俊等語
    （見偵卷第96頁），又於本院準備程序陳稱：我供轉讓及販
    賣之甲基安非他命，係向張博淵及廖威廣（即桃園BEN）所
    購得等語（見本院卷第34-35頁），再於本院審理時改稱：
    本案我的毒品來源有很多，包含綽號「桃園BEN」的廖威廣
    、莊博淵，以及到我住處施用毒品的真實身分不詳的人所提
    供轉讓給我等語（見本院卷第164頁），是被告就其轉讓及
    販賣毒品之來源，前後供述不一，則本件被告供轉讓及販賣
    之甲基安非他命是否確實來自廖威廣及莊博淵，實非無疑。
    況臺北市政府警察局萬華分局表示被告於警詢筆錄時僅供稱
    毒品上游為綽號BEN之男子，並無其他相關事證可提供予警
    方，因此並無查獲被告之毒品來源，有該分局110年11月24
    日北市警萬分刑字第1103042122號函1份附卷可參（見本院
    卷第71-83頁），且臺灣新北地方檢察署亦表示被告提供之
    證據資料（本票、借據）過於空泛，且被告經該署傳喚並未
    到庭作證或提供其他聯絡毒品交易之具體事證，無從認定被
    告所舉發之毒品上游販毒一事存在，業經該署檢察官簽結在
    案，亦有該署111年3月21日新北檢錫昃111他837字第111903
    0157號函1紙存卷可考（見本院卷第151頁）。準此，有偵查
    （或調查）犯罪之公務員尚無確切之證據，足以合理懷疑張
    博淵及廖威廣（即桃園BEN）為被告供本件轉讓及販賣毒品
    來源之人，且有偵查或調查犯罪職權之公務員亦未查獲被告
    之毒品來源，則依上開說明，被告尚不符合毒品危害防制條
    例第17條第1項減輕或免除其刑之規定。
  ㈦查被告曾因賭博案件，經本院以108年度簡字第4908號判決處
    有期徒刑3月，如易科罰金以新臺幣1千元折算壹日確定；又
    因賭博案件，經本院以108年度簡字第6060號判決處有期徒
    刑4月，如易科罰金以新臺幣1千元折算壹日確定；上開二罪
    刑嗣經本院以109年度聲字第144號裁定應執行有期徒刑6月
    ，如易科罰金以新臺幣1千元折算壹日確定，已於109年4月2
    2日易科罰金執行完畢，有臺灣高等法院被告前案紀錄表1份
    在卷可考，被告於有期徒刑執行完畢後，5年內故意再犯本
    件法定刑為有期徒刑之罪，固為累犯。惟被告已執行完畢之
    前案均係犯刑法第268條之意圖營利聚眾賭博罪（提供其住
    處供不特定賭客打麻將賭博財物），與本件被告轉讓禁藥及
    販賣第二級毒品之罪質迥然不同，且前案係以易科罰金方式
    執行完畢，被告並未入監服刑，難認被告有對刑罰反應力薄
    弱之情形，況且檢察官於起訴書及本院審理時均未請求依累
    犯規定加重被告之刑，是本院依司法院釋字第775號解釋及
    最高法院刑事大法庭110年度台上大字第5660號裁定意旨，
    認被告尚無依刑法第47條第1項累犯規定加重其最低本刑之
    必要，以符罪刑相當原則及比例原則(惟上揭被告之前科紀
    錄，本院列為量刑審酌之事項，詳如下述)。
  ㈧刑法第59條規定：「犯罪之情狀顯可憫恕，認科以最低度刑
    仍嫌過重，得酌量減輕其刑。」該條所謂「犯罪之情狀可憫
    恕」，本係指審酌刑法第57條各款所列事項以及其他一切與
    犯罪有關之情狀之結果，認其犯罪足堪憫恕者而言，必須犯
    罪另有特殊之原因與環境等，因在客觀上顯然足以引起一般
    同情，認為縱予宣告法定最低度刑猶嫌過重者，始有其適用
    。至於犯罪情節輕微及犯後坦承犯行等，僅可為法定刑內從
    輕科刑之標準，不得據為酌減量減輕之理由。本件被告實行
    如附表一編號1至4所示轉讓及販賣甲基安非他命之犯行，次
    數眾多，且其提供上開處所供不特定人前往購買甲基安非他
    命後施用，其犯罪情節非屬輕微，被告販賣甲基安非他命之
    對象多達3人，戕害他人身心健康，危害社會秩序，是其犯
    罪均無特殊之原因與環境，不足以引起一般同情，而無顯可
    憫恕之處，且其所犯轉讓禁藥及販賣第二級毒品罪依毒品危
    害防制條例第17條第2項規定減輕其刑後，亦無縱予宣告最
    低度刑猶嫌過重之情形；再者，被告前因涉犯意圖販賣而持
    有第二級毒品甲基安非他命罪嫌，於110年9月1日上午2時40
    分許，在臺北市○○區○○○路0段00巷0號前為警查獲且扣得其
    持有之甲基安非他命1袋（驗餘淨重34.8096公克），並移送
    臺灣臺北地方檢察署檢察官偵辦，有該署檢察官110年度偵
    字第25825、28092號起訴書影本1份附卷可按（見本院卷第1
    15-123頁），被告於110年9月1日為警查獲釋放後仍肆無忌
    憚，旋再犯如附表三編號2至4所示販賣第二級毒品罪，益徵
    本案被告之主觀惡性非輕，其犯行均不足以引起一般同情，
    自無刑法第59條之適用餘地。
　㈨爰以被告之責任為基礎，審酌被告曾因賭博案件，經本院以1
    08年度簡字第4908號判決處有期徒刑3月，如易科罰金以新
    臺幣1千元折算壹日確定，又因賭博案件，經本院以108年度
    簡字第6060號判決處有期徒刑4月，如易科罰金以新臺幣1千
    元折算壹日確定，上開二罪刑嗣經本院以109年度聲字第144
    號裁定應執行有期徒刑6月，如易科罰金以新臺幣1千元折算
    壹日確定，已於109年4月22日易科罰金執行完畢，有臺灣高
    等法院被告前案紀錄表1份在卷可考，素行尚非良好，其轉
    讓甲基安非他命與同居之徐瑞宏共10次，另為圖一己之私利
    ，無視於國家防制毒品危害之禁令，於附表一編號2至4所示
    時地販賣甲基安非他命與成年人王韋智、劉航均、黃瑋倫以
    牟利，危害他人身心健康，惟其各次轉讓及販賣毒品之數量
    尚微，販賣所得之價金甚少，兼衡被告自陳其教育程度係大
    學畢業，目前從事理貨員工作，家庭經濟狀況勉持（見本院
    卷第168頁），暨犯後坦承犯行，態度良好等一切情狀，分
    別量處如附表三編號1至4「罪名及宣告刑」欄所示之刑，復
    審酌被告所犯如附表三編號1所示轉讓禁藥共10罪，所轉讓
    之對象均係其同居人徐瑞宏，而其所犯如附表三編號2至4所
    示販賣第二級毒品之罪名與犯罪態樣均相同，所侵害國家維
    護國民健康目的之相同法益，且各次犯罪時間接近，足見數
    罪對法益侵害之加重效應不大，責任非難之重覆程度較高，
    如以實質累加之方式定應執行刑，處罰之刑度顯將超過其行
    為之不法內涵，而違反罪責原則，考量人之生命有限，刑罰
    對被告造成之痛苦程度隨刑期而遞增，及被告復歸社會之可
    能性，本於罪責相當性之要求，在刑罰內、外部性界限範圍
    內，就被告整體犯罪之非難評價等情綜合判斷後，爰就被告
    所犯如附表一編號1所示轉讓禁藥罪共10罪、如附表編號2至
    4所示販賣第二級毒品罪共3罪，分別酌定如主文所示應執行
    之刑。又被告犯如附表三編號1所示之罪，均係處得易服社
    會勞動之有期徒刑4月，依刑法第50條第4款規定，尚不得逕
    與被告所犯如附表三編號2至4所示之罪所處不得易服社會勞
    動之刑合併定其應執行刑。惟被告於本判決確定後，得請求
    檢察官依刑法第51條第5款規定聲請定應執行刑，附此敘明
    。 
四、沒收：
  ㈠刑法第38條之1第1項前段規定：「犯罪所得，屬於犯罪行為
    人者，沒收之。」第3 項規定：「前二項之沒收，於全部或
    一部不能沒收或不宜執行沒收時，追徵其價額。」舉凡販賣
    毒品所得之財物，不問其中何部分屬於成本，何部分屬於犯
    罪之利得，均應予以沒收，並非僅限於所賺取之差價部分，
    始符立法之本旨（參考最高法院100 年度台上字第842 號判
    決意旨）。查如附表一編號2至4所示被告因販賣毒品所得之
    財物共計新臺幣（下同）1,550元（計算式：600+450+500=1
    550），均未扣案，且執行此部分之沒收及追徵，並無刑法
    第38條之2第2項規定「有過苛之虞、欠缺刑法上之重要性、
    犯罪所得價值低微，或為維持受宣告人生活條件之必要者，
    得不宣告或酌減之」等情事，自應宣告沒收，於全部或一部
    不能沒收或不宜執行沒收時，則依刑法第38條之1第3項之規
    定追徵其價額。又附表一編號2所示被告販賣毒品與王韋智
    時，被告實際僅取得價金600元，業據被告供明在卷（見本
    院卷第34、164頁），核與證人王韋智於偵查中證稱：我實
    際給付600元，還欠被告850元等情相符（見偵卷第169頁）
    ，是公訴意旨認被告如附表一編號2所示犯行已取得1,350元
    之犯罪所得，容有誤會，併此敘明。
　㈡查獲之第二級毒品，不問屬於犯罪行為人與否，均沒收銷燬
    之，毒品危害防制條例第18條第1項前段定有明文。查如附
    表二編號1至4備註欄所示包裝袋、注射針筒、吸食器及玻璃
    球內盛裝之甲基安非他命或其殘渣，均屬被告因犯本案而查
    獲之第二級毒品，應依上開規定均宣告沒收銷燬之。又盛裝
    上開毒品或其殘渣之外包裝、注射針筒、吸食器及玻璃球，
    經鑑驗後仍會殘留微量毒品，而無法將之完全析離，應一併
    宣告沒收銷燬之。至於鑑定時取樣鑑驗耗用之上開毒品，因
    已不存在而滅失，自無庸宣告沒收。
  ㈢毒品危害防制條例第19條第1項規定：「犯第4條至第9條、第
    12條、第13條或第14條第1項、第2項之罪者，其供犯罪所用
    之物，不問屬於犯罪行為人與否，均沒收之。」又刑法第38
    條第2項規定：「供犯罪所用、犯罪預備之物或犯罪所生之
    物，屬於犯罪行為人者，得沒收之。但有特別規定者，依其
    規定。」第4項規定：「前二項之沒收，於全部或一部不能
    沒收或不宜執行沒收時，追徵其價額。」查扣案如附表二編
    號5至8所示之物係被告供販賣甲基安非他命所使用或預備之
    物，如附表二編號9所示之行動電話1支（含0000000000號SI
    M卡1張），係被告所有、供聯絡王韋智、劉航均、黃瑋倫前
    來其住處購買甲基安非他命施用之犯罪工具，業據被告供明
    在卷（見本院卷第103、165頁），如宣告沒收並無刑法第38
    條之2第2項規定「有過苛之虞、欠缺刑法上之重要性、犯罪
    所得價值低微，或為維持受宣告人生活條件之必要者，得不
    宣告或酌減之」之情事，不問屬於被告與否，均應依毒品危
    害防制條例第19條第1項規定宣告沒收。
　㈣至於附表二編號10所示監視器鏡頭2個，被告供稱係徐瑞宏所
    有、安裝於新北市○○區○○街00巷0弄00號3樓，裝設之目的僅
    在過濾該處出入之對象而已等情（見本院卷第165頁），證
    人徐瑞宏亦於警詢陳稱：監視器鏡頭2顆是我的，裝監視器
    的目的是防止家裡東西被偷，所以我就拿我以前的監視器裝
    設等情（見偵卷第45頁）。是如附表二編號3所示監視器鏡
    頭2個，依其功能及用途，尚非被告供本件轉讓或販賣甲基
    安非他命所用之物，爰不予宣告沒收。詉
據上論斷，應依刑事訴訟法第299條第1項前段，判決如主文。
本案經檢察官何皓元提起公訴，檢察官黃明絹到庭執行職務。
中　　華　　民　　國　111 　　年　　5　　 月　　18  　日
              刑事第六庭  審判長法　官   樊季康
                                法　官   楊展庚
                                法　官   葉逸如
上列正本證明與原本無異。
如不服本判決，應於判決送達後 20 日內敘明上訴理由，向本院
提出上訴狀 (應附繕本)，上訴於臺灣高等法院。其未敘述上訴
理由者，應於上訴期間屆滿後 20 日內向本院補提理由書「切勿
逕送上級法院」。
                                書記官   黃莉涵 
中　　華　　民　　國　　111 　年　　5 　　月　　20　　日
附錄本案論罪科刑主要法條全文
藥事法第83條
明知為偽藥或禁藥，而販賣、供應、調劑、運送、寄藏、牙保、
轉讓或意圖販賣而陳列者，處 7 年以下有期徒刑，得併科新臺
幣 5 千萬元以下罰金。
犯前項之罪，因而致人於死者，處 7 年以上有期徒刑，得併科
新臺幣 1 億元以下罰金；致重傷者，處 3 年以上 12 年以下有
期徒刑，得併科新臺幣 7 千 5 百萬元以下罰金。
因過失犯第 1 項之罪者，處 2 年以下有期徒刑、拘役或科新臺
幣 5 百萬元以下罰金。
第 1 項之未遂犯罰之。

毒品危害防制條例第4條
製造、運輸、販賣第一級毒品者，處死刑或無期徒刑；處無期徒
刑者，得併科新臺幣 3 千萬元以下罰金。
製造、運輸、販賣第二級毒品者，處無期徒刑或 10 年以上有期
徒刑，得併科新臺幣 1 千 5 百萬元以下罰金。
製造、運輸、販賣第三級毒品者，處 7 年以上有期徒刑，得併
科新臺幣 1 千萬元以下罰金。
製造、運輸、販賣第四級毒品者，處 5 年以上 12 年以下有期
徒刑，得併科新臺幣 5 百萬元以下罰金。
製造、運輸、販賣專供製造或施用毒品之器具者，處 1 年以上
7 年以下有期徒刑，得併科新臺幣 1 百 50 萬元以下罰金。
前五項之未遂犯罰之。
附表一：
編 號 轉讓或販賣對象 犯罪時間 犯罪地點 實際取得之交易價格(新臺幣) 轉讓或販賣毒品之種類與數量 犯罪手段 1 徐瑞宏  110年8月初某日起至同年9月15日8時4分許為警查獲時止之期間內 新北市○○區○○街00巷0弄00號3樓 無償 每次轉讓數量不詳之甲基安非他命(均未逾1公克之微量)，共轉讓10次。 王文翰與徐瑞宏於左列時間、地點同居時，由王文翰無償提供其所有、數量不詳之甲基安非他命與徐瑞宏施用，共10次。 2 王韋智(暱稱王稀飯) 110年9月10日16時許至同年月11日期間 新北市○○區○○街00巷0弄00號3樓 600元（起訴書誤載為1,350元） 甲基安非他命約0.3公克 王文翰以門號0000000000號行動電話與王韋智聯絡後，王文翰於左列時間、地點販賣左列毒品與王韋智。  3 劉航均 （暱稱Anson) 110年9月14日14時25分許 新北市○○區○○街00巷0弄00號3樓 450元 甲基安非他命約0.1公克 王文翰以門號0000000000號行動電話與劉航均聯絡後，王文翰於左列時間、地點販賣左列毒品與劉航均。 4 黃瑋倫（暱稱艾倫） 110年9月14日23時許 新北市○○區○○街00巷0弄00號3樓 500元 甲基安非他命約0.12公克 王文翰以門號0000000000號行動電話與黃瑋倫聯絡後，王文翰於左列時間、地點販賣左列毒品與黃瑋倫。 

附表二：
編號 扣案物品名稱及數量                              備註（宣告沒收或沒收銷燬之物） 1 甲基安非他命18包（含包裝袋18個；其中白色透明結晶共17袋，淨重共15.758公克，鑑定時取樣0.0225公克用罄，驗餘淨重共15.7355公克；另白色粉末1包，淨重0.526公克，鑑定時取樣0.0085公克用罄，驗餘淨重0.5175公克；均檢出甲基安非他命成分） 左列甲基安非他命18包（含包裝袋18個，驗餘淨重共16.253公克）。 2 內含甲基安非他命之注射針筒17支（其中內含白色粉末之注射針筒共16支，淨重共2.026公克，鑑定時取樣0.003公克用罄，驗餘淨重共2.023公克；另內含淡黃色透明液體之注射針筒1支，淨重0.213公克，鑑定時取樣0.0263公克用罄，驗餘淨重0.1867公克；均檢出甲基安非他命成分） 左列注射針筒17支（內含甲基安非他命驗餘淨重共2.2097公克）。 3 內含甲基安非他命殘渣之已施用過之注射針筒72支 同左。  4 內含甲基安非他命殘渣之已使用過之吸食器7組及玻璃球3個 同左。 5 未使用之注射針筒52支 同左。 6 電子磅秤7台 同左。 7 分裝袋1包 同左。 8 酒精棉片1盒 同左。 9 行動電話1支（廠牌realme，序號：000000000000000000號，含門號0000000000號SIM卡1張） 同左。 10 監視器鏡頭2個  

附表三：
編號 罪名及宣告刑                              備註 1 王文翰犯轉讓禁藥罪，共拾罪，各處有期徒刑肆月。 即附表一編號1所示犯行。 2 王文翰犯販賣第二級毒品罪，處有期徒刑伍年壹月。 即附表一編號2所示犯行。 3 王文翰犯販賣第二級毒品罪，處有期徒刑伍年壹月。 即附表一編號3所示犯行。 4 王文翰犯販賣第二級毒品罪，處有期徒刑伍年壹月。 即附表一編號3所示犯行。